臺北高等行政法院裁定
111年度交上字第134號
上  訴  人  馬士雄                                     

被 上訴 人  新北市政府交通事件裁決處


代  表  人  李忠台（處長）
上列當事人間交通裁決事件，上訴人對於中華民國110年12月20
日臺灣士林地方法院110年度交字第219號行政訴訟判決，提起上
訴，本院裁定如下：
　　主  文
一、上訴駁回。
二、上訴審訴訟費用新臺幣750元由上訴人負擔。
　　理  由
一、對於交通裁決事件之判決提起上訴，必須以其違背法令為理
    由，否則不得為之，且應於上訴理由中表明原判決所違背之
    法令及其具體內容的事由，或表明依訴訟資料可認為原判決
    有違背法令之具體事實的事由，行政訴訟法第237條之9第2
    項準用第235條第2項及第236條之1規定甚明。再者，依行政
    訴訟法第237條之9第2項準用第236條之2第3項、第243條第1
    項規定，以交通裁決事件原判決有不適用法規或適用不當為
    其違背法令之理由時，其上訴狀或理由書應表明原判決所違
    背之法令及其具體內容；若是成文法以外的法則，則應揭示
    該法則之旨趣，如為司法院解釋，就應揭示該解釋之字號或
    其內容。如以行政訴訟法第237條之9第2項準用第236條之2
    第3項、第243條第2項所列各款當然違背法令為理由者，上
    訴狀或理由書內則應揭示合於該條項各款之事實。是故，對
    於地方法院行政訴訟庭交通裁決事件之判決上訴，其上訴狀
    或理由書內如果未依前述方法表明上訴理由者，就不能認為
    已對交通裁決事件判決之違背法令有具體的指摘，其上訴就
    屬不合法，應以裁定駁回之。
二、上訴人於民國110年3月4日8時許，駕駛訴外人一鶴交通有限
    公司所有車牌號碼000-0000號營業小客車，行經新北市汐止
    區康寧街與明峰街口（下稱系爭路口）時，撞及正在系爭路
    口執行交通指揮勤務之員警闕嘉煌（下稱執勤員警），致其
    受有左側足部及膝關節挫傷之傷害，經新北市政府警察局汐
    止分局（下稱舉發機關）認上訴人有「撞傷正在執行勤務中
    之警察，致人受傷」之違規事實，乃於110年4月6日填製新
    北市政府警察局新北警交字第C17551818號舉發違反道路交
    通管理事件通知單。上訴人分別於應到案日前之110年4月27
    日、5月18日向被上訴人陳述意見，經被上訴人函請舉發機
    關查復違規事實明確，遂依道路交通管理處罰條例（下稱道
    交處罰條例）第61條第1項第3款、第2項規定，以110年7月9
    日新北裁催字第48-C17551818號違反道路交通管理事件裁決
    書，裁處上訴人罰鍰新臺幣9萬元、吊銷駕駛執照（含依道
    交處罰條例第67條第2項所生3年內不得考領駕駛執照之法律
    效果），並應參加道路交通安全講習（下稱原處分）。上訴
    人不服，向臺灣士林地方法院（下稱原審）提起行政訴訟，
    經原審110年度交字第219號行政訴訟判決（下稱原判決）駁
    回，上訴人仍不服，遂提起本件上訴。
三、上訴意旨略以：㈠後續處理本件交通事故之員警均為執勤員
    警之同僚，亦非當場開立罰單，恐有偏袒之虞，且執勤員警
    於事發當下，咆哮要告上訴人，有以警察職權威嚇百姓之意
    。㈡執勤員警未將系爭路口淨空，且未使用紅綠燈，站在路
    口車輛旁指揮交通，位置錯誤且不明確，使上訴人無法於第
    一時間察覺，監視器畫面亦顯示車輛左轉進入明峰街時皆貼
    近執勤員警，若有較大車輛行經本有撞傷該員警之可能，上
    訴人確認前方視線無異物才左轉，轉彎後突見執勤員警走過
    立即煞停，輪胎才壓到執勤員警的腳，而非車頭直接撞上，
    本件係因執勤員警指揮過程疏失，後果為何由上訴人承擔。
    ㈢應提出執勤員警之密錄器影像證明是因上訴人過錯而撞傷
    執勤員警，不能僅以看圖說故事之方式主觀指述上訴人有違
    規行為，原處分逕予裁罰，當有違誤，應予撤銷。經核其上
    訴理由，無非重申不服原處分之理由，就其於原審已提出而
    經原判決指駁不可採之主張再為爭議，且未表明原判決所違
    背之法令及其具體內容，或依訴訟資料可認為原判決有何當
    然違背法令具體事實之事由，依首揭規定及說明，應認其上
    訴為不合法，應予駁回。
四、據上論結，本件上訴為不合法，依行政訴訟法第237條之8第
    1項、第237條之9第2項、第236條之2第3項、第249條第1項
    前段、第104條，民事訴訟法第95條、第78條，裁定如主文
    。
中　　華　　民　　國　　111 　年　　6 　　月　　10　　日
                      臺北高等行政法院第七庭
                                審判長法  官　許  麗  華
                                      法  官　林  學  晴
                              　　　  法  官　郭  淑  珍
上為正本係照原本作成。
不得抗告。
中　　華　　民　　國　　111 　年　　6 　　月　　10　　日
                                      書 記 官  蕭 純 純